臺灣板橋地方法院刑事判決　　　　　　　96年度易字第1326號
公　訴　人　臺灣板橋地方法院檢察署檢察官
被　　　告　戊○○
　　　　　　　　　　（5樓）
上列被告因傷害等案件，經檢察官提起公訴（96年度偵字第763
號），本院判決如下：
    主  文
戊○○以強暴妨害人行使權利，處拘役參拾日，如易科罰金，以
新臺幣壹仟元折算壹日；減為拘役拾伍日，如易科罰金，以新臺
幣壹仟元折算壹日。緩刑貳年。
其餘被訴部分均公訴不受理。
    事  實
一、戊○○因與前女友王玉茹分手，認王玉茹積欠其債款新臺幣
    40餘萬元，遂於民國95年10月3 日22時30分許，前往王玉茹
    位於臺北縣中和市○○街116 巷8 號5 樓住處外之公寓樓梯
    間，擬尋找王玉茹討債，適王玉茹之妹甲○○從外返家，在
    該公寓樓梯間遇到戊○○，恐戊○○對其不利，以手機撥打
    其上址住處電話，請住處內之其母乙○○幫其開門，乙○○
    開門後，甲○○擬進入其住處之際，詎戊○○為強行闖入該
    住處，竟基於以強暴妨害人行使權利之犯意，強行拉住甲○○之手臂，阻止甲○○進入其住處，以此強暴手法，妨害甲○○行使權利。嗣戊○○在該住處門口與乙○○發生肢體衝
    突後，強行進入該住處，將其內之電話1 支摔落在地（該電
    話並未毀損，戊○○所涉傷害及侵入住宅罪嫌部分，均據撤
    回告訴，詳下述）。經甲○○逃向鄰居求救，並使用鄰居之
    電話報警處理，始悉上情。
二、案經臺北縣政府警察局中和分局報請臺灣板橋地方法院檢察
    署檢察官偵查起訴。
    理  由
壹、有罪部分：
一、證據能力部分：按被告以外之人於審判外之言詞或書面陳述
    ，除法律有規定者外，不得作為證據，刑事訴訟法第159 條
    第1 項固定有明文。惟被告以外之人於審判外之陳述，雖不
    符同法第159 條之1 至之4 之規定，而經當事人於審判程序
    同意作為證據，法院審酌該言詞陳述或書面陳述作成時之情
    況，認為適當者，亦得為證據；當事人、代理人或辯護人於
    法院調查證據時，知有第159 條第1 項不得為證據之情形，
    而未於言詞辯論終結前聲明異議者，視為有前項之同意，此
    亦據同法第159 條之5 規定甚明。查本件被告、檢察官於本
    院準備程序中均未就證據能力提出爭執，且迄於言詞辯論終
    結前，亦未就本院所調查之證據主張有刑事訴訟法第159 條
    第1 項不得為證據之情形，應認均已同意得作為本案之證據
    。從而，下述證據資料縱有屬傳聞證據，且不符刑事訴訟法
    第159 條之1 至之4 之規定者，經本院審酌各該證據資料作
    成時之一切客觀情況，認無不適當之情事，均認有證據能力
    ，合先敘明。
二、訊據被告戊○○對於其曾於上揭時間，至其前女友王玉茹之
    上址住處外之公寓樓梯間，擬向王玉茹討債，適遇甲○○返
    家，嗣警員有到場處理等情，固均坦承不諱，惟矢口否認有
    何強制犯行，辯稱：伊當時沒有阻止甲○○進入住處云云。
    惟查：上開事實，迭據被害人甲○○於警詢、偵訊及本院審
    理時指述歷歷，且有證人乙○○於警詢、偵訊及本院審理時
    之證述可佐。而甲○○、乙○○與被告素無仇隙，信無甘冒
    誣告或偽證罪責，任意攀誣被告之虞。徵諸甲○○於案發之
    際，並未留在其住處內，嗣於警員到場處理，被告離去之後
    ，甲○○始從鄰居住宅內出來，神情驚惶，且有哭泣，而乙○○則向警員控稱被告有強行進入其住處，並將住處內之電
    話摔落，當場表明對被告提出刑事告訴之意思等情，此有證
    人即當時到場處理之警員丙○○、丁○○於本院審理時之證
    述可稽，顯見甲○○之指述並非子虛。被告空言否認，應係
    畏罪卸責之詞，難認可採。本案事證已明，被告之犯行堪予
    認定，應依法論科。
三、核被告所為，係犯刑法第304 條第1 項之以強暴妨害人行使
    權利罪。爰審酌被告不思以理性方法解決感情及金錢糾紛，
    悍然以強暴手法，妨害被害人行使權利，兼衡其智識程度、
    素行狀況、犯罪之動機、目的、對於被害人所生之危害程度
    及犯後飾詞狡辯，未見悔意等一切情狀，量處如主文所示之
    刑，並諭知如易科罰金之折算標準，以資懲儆。又本件被告
    犯罪時間係於96年4 月24日以前，合於中華民國九十六年罪
    犯減刑條例所定之減刑條件，爰依該條例規定減刑之，並諭
    知如易科罰金之折算標準。末按，被告前未曾因故意犯罪受
    有期徒刑以上刑之宣告，有臺灣高等法院被告前案紀錄表附
    卷可稽，其因感情及金錢糾紛，一時衝動，致罹刑章，考量
    被告當時出手拉扯，妨害被害人行使權利，殊非足取，惟未
    對被害人進一步施加不法腕力，堪認尚知節制，而被害人於
    本院審理時到庭表明已無意追究被告責任（見本院96年7 月
    18日審判筆錄第13頁），認本案所宣告之刑以暫不執行為適
    當，爰併予宣告緩刑2 年，以勵自新。
貳、公訴不受理部分：
一、公訴意旨另謂：被告戊○○於上揭時地，出手拉住甲○○手
    臂，阻止甲○○進入屋內，嗣甲○○之母乙○○見狀推開被
    告，被告竟基於傷害之犯意，雙手掐住乙○○脖子，造成乙○○受有喉嚨疼痛之傷害；甲○○進屋撥打電話報警，被告
    見狀立即侵入上址屋內阻止甲○○撥打電話，並將電話摔落
    地上（未致毀損），因認被告另涉刑法第277 條第1 項之傷
    害罪嫌、同法第306 條第1 項之侵入住宅罪嫌等語。
二、按告訴乃論之罪，告訴人於第一審辯論終結前得撤回其告訴
    ；告訴經撤回者，應諭知不受理之判決，刑事訴訟法第238
    條第1 項、第303 條第3 款分別定有明文。
三、查本件告訴人乙○○對被告提出傷害、侵入住宅告訴案件，
    檢察官提起公訴，認被告係分別涉犯刑法第277 條第1 項之
    傷害罪嫌、同法第306 條第1 項之侵入住宅罪嫌，依同法第
    287 條、308 條第1 項規定，均須告訴乃論。茲據告訴人於
    本院審理時，撤回對於被告之告訴，有審判筆錄可稽（見本
    院96年7 月18日審判筆錄第13頁），揆諸前開說明，上開部
    分應為不受理判決之諭知。爰判決如主文第二項所示。
據上論斷，應依刑事訴訟法第299 條第1 項前段、303 條第3 款
，刑法第304 條第1 項、第41條第1 項前段、第74條第1 項第1
款，刑法施行法第1 條之1 第1 項、第2 項前段，中華民國九十
六年罪犯減刑條例第2 條第1 項第3 款、第7 條、第9 條，判決
如主文。
本案經檢察官謝岳龍到庭執行職務。
中　　華　　民　　國　　96　　年　　10　　月　　11　　日
                  刑事第十五庭  法　官　朱嘉川
以上正本證明與原本無異。
如不服本判決應於送達後10日內向本院提出上訴狀。
                              　書記官　陳聖儒
中　　華　　民　　國　　96　　年　　  　　月　　  　　日
附錄本案論罪科刑法條全文：
中華民國刑法第304 條：
以強暴、脅迫使人行無義務之事或妨害人行使權利者，處3 年以
下有期徒刑、拘役或3 百元以下罰金。
前項之未遂犯罰之。
